# 请教各位大佬，合并抵消现金流量表的问题

提问人：Heartbreak_Kid 时间：2019-02-25 10:41:54
母公司和子公司之间有借款，子公司期末还款 5 元，母公司期末未收到（属于在途），请教期末编制合并报表的时候，现金流量表如何抵消？如果抵消5 元，母公司期末收到资金就变成-5 元，如果不抵消，合并现流表里的 5元就无法解释了，两个单体公司的现金流量表都没问题，请各位老师指教！

回答人：chenyiwei
如果经过核查银行对账单和询证函，截至 2018 年 12 月 31 日银行营业时间结束时，银行确已从子公司账户中扣除相应金额，但该金额尚未贷记母公司的存款账户，则属于合并报表层面的在途资金，一般可以在合并报表层面列报为其他应收款（无需计提坏账准备）。